【裁判字號】    91,交訴,31
【裁判日期】    920422
【裁判案由】    公共危險等
【裁判全文】
臺灣士林地方法院刑事判決                          九十一年度交訴字第三一號
    公  訴  人  臺灣士林地方法院檢察署檢察官
    被      告  丁○○
右列被告因公共危險等案件，經檢察官提起公訴（九十一年度偵字第八五六六號），
本院判決如左：
    主  文
丁○○駕駛動力交通工具肇事，致人受傷而逃逸，處有期徒刑捌月，緩刑貳年。
被訴過失傷害部分公訴不受理。
    事  實
一、丁○○於民國九十一年六月二十二日晚間，駕駛車牌號碼Ｆ八─二七三二號自用
    小客車，沿臺北市大同區○○○路由南往北方向行駛，於同日晚間八時三十分許
    ，行經重慶北路、華陰街口時，適有孩童乙○○闖越紅燈沿斑馬線徒步行走正欲
    穿越重慶北路，丁○○原注意汽車行駛時，應注意車前狀況，並隨時採取必要之
    安全措施，且依當時情形並無不能注意之情事存在，竟因疏忽而貿然前行，致其
    汽車右前頭撞及乙○○，乙○○因而倒地而受有頭部外傷併腦震盪、左手肘、左
    腰及右足有多處挫、瘀及擦傷。丁○○明知駕駛上開動力交通工具肇事，已致乙○○受傷後，未停車對乙○○施予救護，亦未報警留待現場處理，即逕行駕車逃
    逸離去，適有計程車司機甲○○在該處下乘客，見狀即尾隨在後，始記下車號，
    報警循車牌號碼查知上情。
二、案經乙○○訴由台北市政府警察局大同分局報請台灣士林地方法院檢察署檢察官
    偵查起訴。
    理  由
壹、有罪部分（公共危險部分）：
一、訊之被告丁○○對其於九十一年六月二十一日晚間八時三十分許，駕駛車牌號碼
    Ｆ八─二七三二號自用小客車，行經台北市○○○路、華陰街口之事實，坦白承
    認，但矢口否認涉有何肇事逃逸犯行，辯稱：案發當晚伊駕車沿路尋找販賣病人
    用的塑膠便器，因之前數日在醫院照顧生病的母親，故精神不濟而打瞌睡，突然
    聽到擦的一聲才驚醒，但不知道是撞到行人，所以繼續往前行駛，並非存心逃逸
    云云。惟查：
  (一)右揭肇事之事實，迭據現場目擊證人甲○○分別於警訊時、檢察官偵查中證述綦
    詳，證人甲○○並於本院九十一年十一月二十五日調查中具結證稱：「當時我從
    中和載送客人要到重慶北路與華陰街口，我是南向北，尚未過華陰街口，我看到
    一位小朋友闖紅燈過馬路，我看到一台車子行駛內側車道，是與我同向，撞到該
    小朋友，我沒有聽到煞車聲，但看到肇事者有停一下，就加速逃逸。」、「（檢
    察官問：你有無看清車子何部位撞到小朋友？）答：右側大燈附近。」、「（檢
    察官問：之後你如何處理？）答：我馬上追上去，他跑到長安西路右轉，我跟著
    右轉，又左轉太原路，當時我已經看到車號，我就沒有再跟著他。」、「（檢察
    官問：當你看到那台車撞到小朋友，同時他的旁邊有無其他車子經過那裡？）答
    ：無。」、「（法官問：你看到撞擊時，是否有看清車輛的任何特徵？）答：當
    初我只有看到車子側面，我追到快到長安西路時，我看到車型是福特你愛他，我
    在警察局說不是天王星就是你愛他，但是你愛他的成份比較高。」等語，而證人
    甲○○所記下車牌號碼Ｆ八─二七三二號之肇事車輛，屬被告所有，且車型為福
    特牌你愛他型，亦相吻合，為被告自承在卷（見本院九十一年十一月四日訊問筆
    錄），並有卷附車籍查詢認可資料一紙可徵；再觀之道路交通事故調查報告表上
    現場圖，證人甲○○所述停車下乘客位置距離肇事地點不到二十公尺，當時雖為
    夜間，但附近有照明，視距良好等情，亦為前開調查報告表載明，是在上開情狀
    ，一般駕駛人應不致誤認肇事車輛，更何況證人甲○○為計程車司機，已有四年
    工作經驗，為其具結無訛，其對車牌碼號、車型之辨識能力，及駕駛尾隨他車之
    技巧，必當高於一般駕駛人，故其證述情節顯非出於誤信或誤認。又被害人乙○○因本件車禍，致受有頭部外傷併腦震盪、左手肘、左腰及右足有多處挫、瘀及
    擦傷，亦有道路交通事故調查報告表一紙、現場照片三張、台北市立中興醫院甲
    種診斷證明書暨同院九十一年十二月九日北市興歷字第０九一六０八六四九００
    號函復乙○○之傷情各一紙附卷可稽，是被告駕駛車牌號碼Ｆ八─二七三二號自
    用小客車，於右揭時地肇事，致被害人乙○○受傷之事實，堪以認定。
  (二)本件交通事故於警方接獲報案到現場處理時，被告並未在現場，經證人甲○○提
    供車號，警方始連絡被告到警局說明之情，為證人即承辦警員丙○○具結屬實。
    被告於警詢時坦承：「：：在直行要穿過路口時，並沒有發現斑馬線上有行人跑
    出來，只感覺到有輕微的擦撞聲，但並未發現撞到何物，所以就直覺的繼續往前
    開。」等語（見九十一年度偵字第八五六六號卷第二０頁）；證人丙○○更證稱
    ：被告坦承在重慶北路與華陰街口有撞到東西，但是不知道撞到什麼東西，被告
    說他連續數日照顧母親，可能精神不濟，所以撞到什麼東西他也不清楚等語（見
    本院九十一年十一月二十五日調查筆錄）。足見被告駕車行經重慶北路、華陰街
    口時已知其車撞及異物，衡情，駕駛人感覺汽車碰撞異物，當會由照後鏡及後視
    鏡檢視撞及何物，而依證人甲○○之證述，被告汽車撞擊處在右前車燈，為行車
    視線所及之處，且被碰撞者乃一滿六歲之孩童，目標顯著，被告諉為不知撞及行
    人，顯悖於常情；況證人甲○○證稱：被告肇事後有停頓下，才加速逃逸之情，
    已如前述，再佐以被告於案發時係沿路尋找販賣塑膠便器之商店，為被告自承在
    卷，依此，被告之車速應不會太快，然被告肇事後，證人甲○○駕車尾追在後，
    直追到被告轉過二個路口後之太原路口，才看清楚被告之車號，已如前述，可見
    被告肇事後速度不慢，絕非沿路尋找某商店，更可證明被告明知肇事，故改變原
    先駕車模式，而加速逃逸，被告所辯不知撞及被害人云云，自不足採。
  (三)綜上所述，被告所辯顯係卸責之詞，要無足採，本件事證明確，被告有肇事致人
    受傷而逃逸之犯行，甚為明確，應依法論科。
二、按被告駕駛車牌號碼Ｆ八─二七三二號自用小客車，致被害人乙○○受傷後而逃
    逸之行為，核係犯刑法第一百八十五條之四之駕駛動力交通工具肇事，致人受傷
    而逃逸罪。爰審酌被告素行良好、智識程度、犯罪對被害人所生損害，及其犯後
    已與被害人成立和解，賠償被害人之損害，暨其一再矯詞飾卸，犯後態度不佳等
    一切情狀，量處如主文所示之刑。查被告未曾受有期徒刑以上刑之宣告，有卷附
    之臺灣高等法院被告全國前案紀錄表及臺灣高等法院檢察署刑案紀錄簡覆表各一
    紙可按，且已賠償被害人之損害，如因其初次犯罪，即令其入監服刑，致其蒙受
    短期自由刑之流弊，實不合刑法教化之本旨。本院斟酌再三，仍認被告所受宣告
    之刑，以暫不執行為適當，爰併諭知被告緩刑二年，以啟自新，並觀後效。
貳、公訴不受理部分（被訴過失傷害部分）：
一、公訴意旨另略以：被告丁○○於上開時、地駕車，原應注意汽車行駛時，應注意
    車前狀況，並隨時採取必要之安全措施，而其並無不能注意之情事，不慎撞及沿
    班馬線徒步行走正欲穿越重慶北路之乙○○，致乙○○因而倒地並受有頭部外傷
    併腦震盪、身體多處挫傷、擦傷及瘀傷之傷害，因認被告涉有刑法第二百八十四
    條第一項前段之過失傷害罪嫌。
二、按告訴乃論之罪，告訴人於第一審辯論終結前得撤回其告訴，又告訴經撤回者，
    應諭知不受理之判決，刑事訴訟法第二百三十八條第一項、第三百零三條第三款
    分別定有明文。
三、查本件告訴人乙○○告訴被告過失傷害身體部分，公訴人認係觸犯刑法第二百八
    十四條第一項前段之過失傷害罪嫌，依同法第二百八十七條前段之規定，須告訴
    乃論。茲據告訴人於九十二年四月十一日具狀撤回告訴在卷，依照首揭說明，本
    件此部份爰不經言詞辯論，逕為不受理之諭知。
據上論斷，應依刑事訴訟法第二百九十九第一項前段、第三百零三條第三款、第三百
零七條，刑法第一百八十五條之四、第七十四條第一款，判決如主文。
本案公共危險部分經檢察官江林達到庭執行職務。
中      華      民      國      九十二      年    四    月    二十二   日
                                    臺灣士林地方法院刑事第三庭
                                        法  官  何  信  慶
右正本證明與原本無異。
如不服本判決，應於判決送達後十日內，向本院提出上訴狀。
                                        書記官  魏  里  安
中      華      民      國      九十二      年    四    月  二十二    日
附錄本判決論罪科刑依據之法條：
刑法第一百八十五條之四：
  駕駛動力交通工具肇事，致人死傷而逃逸者，處六月以上五年以下有期徒刑。


司法院資訊處製作；財團法人民間司法改革基金會備份。
